【裁判字號】    97,訴,4755
【裁判日期】    980220
【裁判案由】    偽造有價證券等
【裁判全文】
臺灣臺中地方法院刑事判決              97年度訴字第4755號
公  訴  人  臺灣臺中地方法院檢察署檢察官
被      告  甲○○
指定辯護人  本院公設辯護人乙○○
上列被告因偽造有價證券等案件，經檢察官提起公訴（97年度偵
緝字第1765號）本院判決如下：
    主    文
甲○○竊盜，處有期徒刑月。又意圖供行使之用，而偽造有價
證券，處有期徒刑壹年柒月；偽造如附表所示之支票壹紙沒收。
應執行有期徒刑壹年捌月，偽造如附表所示之支票壹紙沒收。
    犯罪事實
一、甲○○因週轉不靈，遂分別基於意圖為自己不法之所有及意
    圖供行使之用而偽造有價證券之犯意，於民國96年5月10日
    ，在其與女友丙○○位於臺中縣潭子鄉○○路139號12樓同
    居處之廚房廚櫃中，竊取丙○○所有以彰化商業銀行嘉義分
    行（起訴書誤載為台北商業銀行）為付款人、支票號碼為CM
    0000000號空白支票1張，並未經丙○○之同意或授權，擅自
    盜用丙○○之印章蓋印於該紙支票之發票人欄，得手後，旋
    即持往邱予彤所經營址設臺中市○○區○○街127巷21號1樓
    之卡拉OK店內，復未經丙○○之同意或授權，偽填支票發票
    日96年7月10日與票面金額新臺幣（下同）3萬元後，即將之
    交付予邱予彤以支付其前積欠之消費款而行使之。嗣因丙○
    ○經彰化商業銀行嘉義分行通知支票到期，始發現上開支票
    失竊，經詢問甲○○後，甲○○坦承為其所竊取並偽造開立
    。
二、案經臺中縣警察局豐原分局報告臺灣臺中地方法院檢察署檢
    察官偵查起訴。
    理    由
一、證據能力之說明：按被告以外之人（包括證人、鑑定人、告
    訴人、被害人及共同被告等）於審判外之陳述雖不符刑事訴
    訟法第159條之1至之4等4條之規定，而經當事人於審判程序
    同意作為證據，法院審酌該言詞陳述或書面陳述作成時之情
    況，認為適當者，亦得為證據；當事人、代理人或辯護人於
    法院調查證據時，知有刑事訴訟法第159條第1項不得為證據
    之情形，而未於言詞辯論終結前聲明異議者，視為有前項之
    同意，同法第159條之5定有明文。立法意旨在於傳聞證據未
    經當事人之反對詰問予以核實，原則上先予排除。惟若當事
    人已放棄反對詰問權，於審判程序中表明同意該等傳聞證據
    可作為證據；或於言詞辯論終結前未聲明異議，基於尊重當
    事人對傳聞證據之處分權，及證據資料愈豐富，愈有助於真
    實發見之理念，且強化言詞辯論主義，使訴訟程式得以順暢
    進行，上開傳聞證據亦均具有證據能力。查本件證人即告訴
    人丙○○、證人邱予彤、林秋和於警偵訊時之證述內容，依
    卷證所示，其等作成之狀態，並無違背其等個人意思而為陳
    述，或其他違法取供或不法取得之情形，證人丙○○於偵查
    中並已經檢察官諭令具結，其證詞之可信性更已獲擔保，且
    本件公訴人、被告及指定辯護人於本院審理中對於上開證據
    之證據能力復表示均無意見，亦即對上開證據資料，於本院
    審理中不爭執其等證據能力及真實性，足認並無顯不可信之
    情況，本院審酌其等之內容亦適宜為本案證據，是本件證人
    丙○○、邱予彤、林秋和等人於審判外之言詞，均具有證據
    能力。
二、上開犯罪事實，業據被告甲○○於本院審理中坦承不諱，核
    與證人丙○○於警、偵訊中證述之被害情節相符，且經證人
    邱予彤、林秋和於警詢中證述明確，復有警卷所附上開經被
    告偽造之支票照片2張及告訴人丙○○之彰化商業銀行嘉義
    分行甲存帳戶之支票存款-交易明細查詢及支票存款-事故票
    /退票明細查詢等在卷可稽，堪認被告上開不利於己之自白
    ，確與事實相符，應可採信。本案事證明確，被告犯行洵堪
    認定。
三、核被告所為係犯刑法第320條第1項之竊盜罪及同法第201條
    第1項之偽造有價證券罪。被告盜用丙○○之印章而盜蓋丙
    ○○之印文，係偽造有價證券之階段行為；其偽造有價證券
    後，持以行使，行使偽造有價證券低度行為，為偽造有價證
    券高度行為吸收，不另論罪。又被告所犯竊盜與偽造有價證
    券罪間，犯意個別，行為互異，應分論併罰。再被告所犯偽
    造有價證券罪之法定最輕本刑為3年以上有期徒刑，被告雖
    有上開偽造有價證券犯行，然被害人為被告之同居女友丙○
    ○，而告訴人丙○○亦到庭陳明願意原諒被告，且被告所偽
    造之支票僅有1張，票面金額亦僅3萬元，其犯罪情節尚屬輕
    微，被告因一時週轉不靈，為抵償債務而心生貪念，致罹法
    定刑為3年以上有期徒刑之重典，相對於其他類此手法、質
    量更鉅之經濟犯罪而言，被告對社會交易及經濟秩序之危害
    較小，故縱僅處以最輕本刑，亦不免過苛，是其犯罪情狀相
    較於法定之重刑，在客觀上足以引起一般人之同情，情節尚
    堪憫恕，爰依刑法第59條之規定，酌量減輕其刑。爰審酌被
    告因需錢孔急，不思以正當方式取得金錢，貪圖一己私利，
    竊取並偽造如附表所示支票1張持交他人供抵償債務使用之
    行為，足以影響正常社會經濟及金融秩序，其行為自屬不當
    ，惟念及偽造之如附表所示支票1張金額非鉅，所生經濟利
    益損害非甚，其犯罪手段平和，犯後坦承犯行，復與告訴人
    丙○○達成和解，取得諒解，頗具悔意，態度良好等一切情
    狀，量處如主文所示之刑，並定其應執行之刑，以資懲儆。
    另被告雖已與告訴人丙○○達成和解，有臺中市北屯區調解
    委員會調解書影本及本院審判筆錄各乙份在卷可佐，且告訴
    人丙○○亦到庭陳明：如被告符合緩刑要件願意給被告機會
    等語（見本院審判筆錄第8頁），惟被告於94年間因竊盜案
    件，經臺灣雲林地方法院以94年度訴字第504號判決判處有
    期徒刑1年2月，經被告提起上訴後，亦經臺灣高等法院臺南
    分院以95年度上訴字第736號判決判處有期徒刑1年2月，減
    為有期徒刑7月，嗣雖經被告上訴最高法院後，經最高法院
    以98年度台上字第267號撤銷原判決並發回更審，惟依該案
    各審級之判決內容所示，被告所涉之竊盜罪嫌均屬重大，是
    本件實不宜為緩刑之諭知，附此敘明。至被告所偽造如附表
    所示之支票1紙，雖未扣案，惟無證據足證業已滅失，因係
    偽造之有價證券，不問屬於犯人與否，應依刑法第205條之
    規定為沒收之宣告，而支票上盜蓋之「丙○○」印文，屬偽
    造支票之一部分，故毋庸另為沒收之諭知（最高法院63年台
    上字第2770號判例意旨參照），併此敘明。
據上論斷，應依刑事訴訟法第299條第1項前段，刑法第320條第
1項、第201條第1項、第59條、第51條第5款、第205條，刑法施
行法第1條之1第1項、第2項前段，判決如主文。
中    華    民    國    98    年    2     月    20    日
                     刑事第十三庭審判長  法  官  陳得利
                                         法  官  何世全
                                         法  官  許月馨
上正本證明與原本無異。
如不服本判決，應於收受送達後10日內向本院提出上訴書狀（應
敘述具體理由並附繕本）。
上訴書狀如未敘述理由，應於上訴期間屆滿後20日內補提理由書
於本院。
中    華    民    國    98    年    2     月    20    日
                                          書記官  黃美雲
附錄論罪科刑法條：
中華民國刑法第320條
意圖為自己或第三人不法之所有，而竊取他人之動產者，為竊盜
罪，處5年以下有期徒刑、拘役或 5 百元以下罰金。
意圖為自己或第三人不法之利益，而竊佔他人之不動產者，依前
項之規定處斷。
前二項之未遂犯罰之。
中華民國刑法第201條
意圖供行使之用，而偽造、變造公債票、公司股票或其他有價證
券者，處3年以上10年以下有期徒刑，得併科3千元以下罰金。
行使偽造、變造之公債票、公司股票或其他有價證券，或意圖供
行使之用，而收集或交付於人者，處1年以上7年以下有期徒刑，
得併科3千元以下罰金。
附表：
┌──┬────────┬──────┬──────┬─────┐
│編號│發票人          │發票日      │票     號   │票面金額  │
├──┼────────┼──────┼──────┼─────┤
│ 一 │丙○○          │96年7月10日 │CM0000000   │3萬元     │
└──┴────────┴──────┴──────┴─────┘


司法院資訊處製作；財團法人民間司法改革基金會備份。
